臺灣高雄地方法院刑事判決　　　　　　　94年度訴字第1495號
公　訴　人　臺灣高雄地方法院檢察署檢察官
被　　　告　甲○○　男　35歲.
上列被告因毒品危害防制條例案件，經檢察官提起公訴（94年度
毒偵字第1736號），本院判決如下：
    主  文
甲○○施用第一級毒品，累犯，處有期徒刑捌月；又連續施用第
二級毒品，累犯，處有期徒刑伍月，扣案之甲基安非他命（驗後
毛重零點貳公克）及均殘有甲基安非他命之殘渣袋貳個，均沒收
銷燬之。應執行有期徒刑壹年，扣案之甲基安非他命（驗後毛重
零點貳公克）及均殘有甲基安非他命之殘渣袋貳個，均沒收銷燬
之。
    事  實
一、甲○○先前於民國91年間因施用毒品案件，經本院判處有期
    徒刑5 月，如易科罰金以300 元折算1 日，並經撤回上訴確
    定，於93年1 月10日執行完畢。並曾於91年間因施用毒品案
    件，令入戒治處所強制戒治，經停止強制戒治釋放付保護管
    束，於92年5 月19日保護管束期滿視同強制戒治執行完畢。
    仍不知悔改，猶於前開強制戒治執行完畢釋放後5 年內，基
    於施用第二級毒品甲基安非他命之概括犯意，自94年1 月10
    日某時起至同年月26日凌晨某時止，先後在高雄市○○區○
    ○路284 巷26之3 號住處，以將甲基安非他命置於玻璃球內
    燒烤吸食煙氣之方式，以及每3 至4 日施用1 次之頻率，施
    用甲基安非他命多次。另再基於施用第一級毒品海洛因之犯
    意，於94年1 月26日凌晨某時許，在上開住處，以將海洛因
    摻入香煙再燃燒吸食煙氣之方式，施用海洛因1 次。嗣為警
    於94年1 月26日下午1 時35分許，在上揭住處查獲，並扣得
    被告所有之甲基安非他命（驗後毛重0 點2 公克）及供施用
    甲基安非他命使用而殘有甲基安非他命之殘渣袋2 個。
二、案經高雄市政府警察局刑警大隊報請臺灣高雄地方法院檢察
    署檢察官偵查起訴。
    理  由
一、被告甲○○所犯係死刑、無期徒刑、最輕本刑為3 年以上有
    期徒刑以外之罪，其於準備程序就前揭被訴事實為有罪之陳
    述，經受命法官告知簡式審判程序之旨，並聽取其與公訴人
    之意見後，本院認無不得或不宜改依簡式審判程序進行之處
    ，爰依刑事訴訟法第273 條之1 第1 項、第284 條之1 ，裁
    定本件由受命法官獨任進行簡式審判程序，合先敘明。
二、訊據被告對於上揭事實均坦承不諱，且經將被告為警查獲後
    所採取之尿液送驗結果，係呈嗎啡及甲基安非他命陽性反應
    ，有高雄市立凱旋醫院94年3 月1 日00000000號濫用藥物尿
    液檢驗報告1 份可稽，且扣案之甲基安非他命經送驗結果，
    確為甲基安非他命（驗後毛重0 點2 公克）無誤，而查扣之
    殘渣袋2 個，經鑑驗結果，均殘有甲基安非他命，有高雄醫
    學大學附設中和紀念醫院94年3 月29日9403─851 號、同年
    5 月24日9405─598 號檢驗報告各1 份可憑，足徵被告自白
    核與事實相符，應堪採信。又被告先前於91年間因施用毒品
    案件，令入戒治處所強制戒治，經停止強制戒治釋放付保護
    管束，於92年5 月19日保護管束期滿視同強制戒治執行完畢
    ，有臺灣高雄地方法院檢察署刑案資料查註紀錄表及臺灣高
    等法院被告全國前案紀錄表各1 份可參，被告於強制戒治執
    行完畢釋放後5 年內，有施用第1 級毒品及第2 級毒品之行
    為，堪予確認，事證明確，被告犯行洵堪認定。
三、核被告所為，係犯毒品危害防制條例第 10條第1項之施用第
    一級毒品罪及同條第2 項之施用第二級毒品罪。被告持有海
    洛因、持有甲基安非他命之低度行為，各為施用海洛因、施
    用甲基安非他命之高度行為所吸收，均不另論罪。被告先後
    多次施用甲基安非他命行為，時間緊接、方法相同，犯罪構
    成要件亦相同，顯係基於概括犯意反覆為之，應依連續犯之
    規定論以1 罪，並加重其刑。再被告曾於91年間因施用毒品
    案件，經本院判處有期徒刑5 月，如易科罰金以300 元折算
    1 日，並經撤回上訴確定，於93年1 月10日執行完畢執行完
    畢，有前開臺灣高等法院被告全國前案紀錄表可參，其於有
    期徒刑執行完畢後，5 年內再犯本件有期徒刑以上之罪，為
    累犯，應就施用第一級毒品之部分加重其刑，就施用第二級
    毒品部分遞加重其刑。前開2 罪間，犯意各別、行為互異，
    應分論併罰之。爰審酌被告被告先前業因施用毒品行為遭強
    制戒治，竟仍未戒絕毒品，猶再施用毒品，顯見其不知悔改
    ，意志不堅，惟念其施用毒品乃自戕一己之身體健康，尚未
    害及他人，且犯後坦承犯行，態度尚稱良好等一切情狀，分
    別量處如主文所示之刑，並定其應執行刑。扣案之甲基安非
    他命（驗後毛重0 點2 公克），係屬毒品，而查扣供被告施
    用甲基安非他命使用而均殘有甲基安非他命之殘渣袋2 個，
    因與甲基安非他命無法剝離，上開物品均依毒品危害防制條
    例第18條第1 項前段併予沒收銷燬之。至於同扣案之空夾鏈
    袋20只，被告堅詞供放置小螺絲使用，與本件施用毒品之犯
    行無關等語，且公訴人亦未具體說明上開空夾鏈袋與本件犯
    行有何關連，既無從認為該物與本件犯行相關，自無庸併予
    沒，附此敘明。
據上論斷，應依刑事訴訟法第273 條之1 第1 項、第299 條第 1
項前段，毒品危害防制條例第10條第1 項、第2 項、第18條第 1
項前段，刑法第11條、第56條、第47條、第51條第5 款，判決如
主文。
本案經檢察官乙○○到庭執行職務。
中　　華　　民　　國　　94　　年　　6 　　月　　20　　日
                        刑事第三庭  法　官  陳威龍
以上正本證明與原本無異。
如不服本判決，應於收受送達後10日內向本院提出上訴書狀。
中　　華　　民　　國　　94　　年　　6 　　月　　20　　日
　　　　　　　　　　　　　　　　　　書記官  張家瑜
附錄本案論罪科刑法條
毒品危害防制條例第10條第1項、第2項：
施用第1級毒品者，處6月以上5年以下有期徒刑。
施用第2級毒品者，處3年以下有期徒刑。
